---
title: "Untitled"
description: |
  A new article created using the Distill format.
author:
  - name: Nora Jones 
    url: https://example.com/norajones
    affiliation: Spacely Sprockets
    affiliation_url: https://example.com/spacelysprokets
date: "`r Sys.Date()`"
output: distill::distill_article
---

```{r setup, include=FALSE}
knitr::opts_chunk$set(echo = FALSE)
```

1. Crie 5 novas colunas de gêneros na base imdb, cada uma com um dos gêneros contidos na coluna generos. Para os filmes com menos de 5 gêneros, substitua os valores NA pela string “inexistente”.

2. Substitua os “????” no código abaixo para criar uma tabela do lucro médio dos filmes ao longo dos anos de 2000 a 2016, com cada ano sendo uma coluna da base.

```{r}
imdb %>%
  mutate(lucro = receita - orcamento) %>%
  filter(ano %in% "????") %>%
  group_by("????") %>%
  summarise(lucro_medio = "????") %>%
  pivot_wider(names_from = "????", values_from = "????")
```


Para os exercícios 3, 4 e 5, vamos utilize a base pokemon, disponível no pacote basesCursoR.

```{r}
# install.packages("remotes")
# remotes::install_github("curso-r/basesCursoR")

pokemon <- basesCursoR::pokemon
```

3. Utilize a função `unite()` para juntar as duas colunas de tipo em uma única coluna na base pokemon.

4. Utilize a função `unite()` para juntar as três colunas de cor em uma única coluna na base pokemon. Faça isso sem remover as 3 colunas originais.

5. Utilizando a base pokemon, resolva os itens abaixo:

a. Utilize a função `pivot_longer()` para criar uma única coluna de tipo na base pokemon.

b. Utilize a base criada no item (a) e escreva um código para descobrir qual o tipo mais frequente na base, independentemente se ele é primário (tipo_1) ou secundário (tipo_2).

6. Escreva uma função que receba uma base qualquer e o nome de uma coluna numérica dessa base e retorne uma figura com um gráfico de dispersão da coluna escolhida contra cada uma das outras variáveis numéricas da base.


