---
title: "Untitled"
description: |
  A new article created using the Distill format.
author:
  - name: Nora Jones 
    url: https://example.com/norajones
    affiliation: Spacely Sprockets
    affiliation_url: https://example.com/spacelysprokets
date: "`r Sys.Date()`"
output: distill::distill_article
---

```{r setup, include=FALSE}
knitr::opts_chunk$set(
	echo = FALSE,
	message = FALSE,
	warning = FALSE
)
# carregar pacotes
library(dplyr)

casas <- dados::casas


```


1. Reescreva os códigos abaixo utilizando as funções across() e where().

a.
```{r}
casas %>%
  group_by(geral_qualidade) %>%
  summarise(
    acima_solo_area_media = mean(acima_solo_area, na.rm = TRUE),
    garagem_area_media = mean(garagem_area, na.rm = TRUE),
    valor_venda_medio = mean(venda_valor, na.rm = TRUE)
  )
```


b.
```{r}
casas %>%
  filter_at(
    vars(porao_qualidade, varanda_fechada_area, cerca_qualidade),
    ~!is.na(.x)
  )
```


c.
```{r}
casas %>%
  mutate_if(is.character, ~tidyr::replace_na(.x, replace = "Não possui"))
```


2. Utilizando a base casas, resolva os itens a seguir.

a. Usando o `case_when()` crie um código para categorizar a variável venda_valor da seguinte maneira:
- barata: $0 a $129.500
- preço mediano: $129.500 a $180.796
- cara: $ 180.796 a $213.500
- muito cara: maior que $213.500



b. Utilize o código feito na letra (a) para agrupar a base ames pela variável venda_valor categorizada e calcular todas as áreas médias para cada uma dessas categorias.

3. Escreva um código que receba a base ames e retorne uma tabela com apenas

a. as colunas referentes à garagem da casa.

b. as colunas referentes a variáveis de qualidade.

c. colunas numéricas que representam áreas da casa e do terreno.

d. colunas numéricas.

e. colunas referentes à piscina, porão e o valor de venda.

4. Usando a função `rename_with()`, troque todos os "_" dos nomes das colunas por um espaço " ".

5. Escreva um código para colocar todas as colunas relativas a venda no começo da tabela ames.

6. 5. Escreva um código para colocar todas as colunas numéricas da base ames no começo da tabela e todas as colunas categóricas no final.




